<LexicalEntry>
	<feat att="partOfSpeech" val="commonNoun" />
	<feat att="id" val="GMU_RÅVARE_1" />
	<feat att="morphologicalUnitId" val="RÅVARE" />
	<feat att="originalSource" val="PAROLE" />
	<feat att="independentWord" val="yes" />
	<feat att="decomposition" val="rå+vare" />
	<Lemma>
		<FormRepresentation>
			<feat att="writtenForm" val="råvare" />
			<feat att="officiallyApproved" val="yes" />
			<feat att="joiningElement" val="Not analyzed" />
		</FormRepresentation>
	</Lemma>
	<WordForm>
		<feat att="grammaticalGender" val="commonGender" />
		<feat att="definiteness" val="indefinite" />
		<feat att="grammaticalNumber" val="singular" />
		<feat att="case" val="unspecified" />
		<FormRepresentation>
			<feat att="writtenForm" val="råvare" />
			<feat att="inflectionalParadigm" val="MFG0076" />
			<feat att="officiallyApproved" val="yes" />
			<feat att="frequency" val=".9464" />
		</FormRepresentation>
	</WordForm>
	<WordForm>
		<feat att="grammaticalGender" val="commonGender" />
		<feat att="definiteness" val="indefinite" />
		<feat att="grammaticalNumber" val="singular" />
		<feat att="case" val="genitiveCase" />
		<FormRepresentation>
			<feat att="writtenForm" val="råvares" />
			<feat att="inflectionalParadigm" val="MFG0076" />
			<feat att="officiallyApproved" val="yes" />
			<feat att="frequency" val="0.0" />
		</FormRepresentation>
	</WordForm>
	<WordForm>
		<feat att="grammaticalGender" val="commonGender" />
		<feat att="definiteness" val="indefinite" />
		<feat att="grammaticalNumber" val="plural" />
		<feat att="case" val="unspecified" />
		<FormRepresentation>
			<feat att="writtenForm" val="råvarer" />
			<feat att="inflectionalParadigm" val="MFG0076" />
			<feat att="officiallyApproved" val="yes" />
			<feat att="frequency" val="9.1786" />
		</FormRepresentation>
	</WordForm>
	<WordForm>
		<feat att="grammaticalGender" val="commonGender" />
		<feat att="definiteness" val="indefinite" />
		<feat att="grammaticalNumber" val="plural" />
		<feat att="case" val="genitiveCase" />
		<FormRepresentation>
			<feat att="writtenForm" val="råvarers" />
			<feat att="inflectionalParadigm" val="MFG0076" />
			<feat att="officiallyApproved" val="yes" />
			<feat att="frequency" val="0.0" />
		</FormRepresentation>
	</WordForm>
	<WordForm>
		<feat att="grammaticalGender" val="commonGender" />
		<feat att="definiteness" val="definite" />
		<feat att="grammaticalNumber" val="singular" />
		<feat att="case" val="unspecified" />
		<FormRepresentation>
			<feat att="writtenForm" val="råvaren" />
			<feat att="inflectionalParadigm" val="MFG0076" />
			<feat att="officiallyApproved" val="yes" />
			<feat att="frequency" val=".5536" />
		</FormRepresentation>
	</WordForm>
	<WordForm>
		<feat att="grammaticalGender" val="commonGender" />
		<feat att="definiteness" val="definite" />
		<feat att="grammaticalNumber" val="singular" />
		<feat att="case" val="genitiveCase" />
		<FormRepresentation>
			<feat att="writtenForm" val="råvarens" />
			<feat att="inflectionalParadigm" val="MFG0076" />
			<feat att="officiallyApproved" val="yes" />
			<feat att="frequency" val=".0893" />
		</FormRepresentation>
	</WordForm>
	<WordForm>
		<feat att="grammaticalGender" val="commonGender" />
		<feat att="definiteness" val="definite" />
		<feat att="grammaticalNumber" val="plural" />
		<feat att="case" val="unspecified" />
		<FormRepresentation>
			<feat att="writtenForm" val="råvarerne" />
			<feat att="inflectionalParadigm" val="MFG0076" />
			<feat att="officiallyApproved" val="yes" />
			<feat att="frequency" val="1.6964" />
		</FormRepresentation>
	</WordForm>
	<WordForm>
		<feat att="grammaticalGender" val="commonGender" />
		<feat att="definiteness" val="definite" />
		<feat att="grammaticalNumber" val="plural" />
		<feat att="case" val="genitiveCase" />
		<FormRepresentation>
			<feat att="writtenForm" val="råvarernes" />
			<feat att="inflectionalParadigm" val="MFG0076" />
			<feat att="officiallyApproved" val="yes" />
			<feat att="frequency" val=".25" />
		</FormRepresentation>
	</WordForm>
</LexicalEntry>
